【裁判字號】    98,台抗,114
【裁判日期】    980219
【裁判案由】    偽造文書等罪延長羈押
【裁判全文】
最高法院刑事裁定              九十八年度台抗字第一一四號
抗  告  人  甲○○
上列抗告人因偽造文書等罪案件，不服台灣高等法院中華民國九
十八年一月二十二日延長羈押之裁定（九十七年度上訴字第五一
九一號），提起抗告，本院裁定如下：
    主  文
抗告駁回。
    理  由
本件原裁定以：抗告人甲○○因行使偽造公文書等罪案件（與詐
欺、行使偽造特種文書、僭行公務員職權等罪想像競合，共十罪
），前經原審法院訊問後，認為犯刑事訴訟法第一百零一條之一
第一項第七款所列之罪，其犯罪嫌疑重大，有事實足認為有反覆
實施同一犯罪之虞（抗告人為詐欺集團成員），而有羈押必要，
於民國九十七年十一月十一日執行羈押。茲因羈押期間即將屆滿
，原審依規定訊問後，認抗告人之前揭羈押原因仍然存在，有繼
續羈押之必要，爰依刑事訴訟法第一百零八條第一項、第五項規
定，裁定自九十八年二月十一日起延長羈押期間二月。抗告意旨
略以：依刑事訴訟法第一百零一條之一第一項第七款規定羈押者
，必須合於涉犯詐欺罪，嫌疑重大，有事實足認為有反覆實施同
一犯罪之虞及有羈押之必要等要件。抗告人固涉犯詐欺罪，惟本
件係集團式犯罪，除抗告人外尚有其他共同正犯。此種犯罪，如
有一共同正犯遭逮捕，其他共同正犯為避免被查緝，會斷絕與在
押者之聯繫。抗告人羈押迄今已逾半年，其他共同正犯已與抗告
人斷絕聯繫，諒無反覆實施同一犯罪之虞，原審認為有反覆實施
同一犯罪之虞，顯有誤會。況原裁定未說明抗告人有何不予羈押
，即難以達成預防犯罪或審判之必要性，亦有理由不備之違誤云
云。惟查：執行羈押後，有無繼續羈押之必要，乃事實問題，屬
事實審法院得依職權裁量之事項。本件抗告人為詐欺集團成員，
被訴偽造文書等罪，業經第一審法院依行使偽造公文書十罪（分
別與詐欺等罪想像競合），其中第一罪至第九罪部分各量處有期
徒刑一年二月，第十罪部分量處有期徒刑一年一月，應執行有期
徒刑五年六月，上訴於原審法院審理中。原審法院以抗告人犯罪
嫌疑重大，認有前揭法定羈押事由，且有羈押必要，而執行羈押
，並於羈押期間屆滿前，經依規定訊問後，認為抗告人之前揭羈
押原因仍然存在，有繼續羈押之必要，而裁定延長羈押期間二月
，已敘明其理由，此乃事實審法院職權之適法行使，經核於法並
無不合。抗告意旨，持憑己見，指摘原裁定不當，為無理由，應
予駁回。
據上論結，應依刑事訴訟法第四百十二條，裁定如主文。
中    華    民    國  九十八  年    二    月   十九   日
                      最高法院刑事第七庭
                          審判長法官  謝  俊  雄
                                法官  陳  世  雄
                                法官  魏  新  和
                                法官  吳  信  銘
                                法官  林  茂  雄
      本件正本證明與原本無異
                                      書  記  官
中    華    民    國  九十八  年    二    月  二十三  日
                                                      K


司法院資訊處製作；財團法人民間司法改革基金會備份。
